# 请教陈版主，满足利息资本化中断条件的判断以及时点选择

提问人：J156666666 时间：2022-10-21 23:09:56
背景：A公司的在建工程房屋建筑物，接近完工状态。由于疫情的原因，政府要求工程所在区域从a月起静默，又过了一个月，此处房屋被征用为集中隔离点使用。静默期使用完毕后，区域解封，但此处房屋作为备用隔离点，应要求保持着休眠状态，工程一直不能恢复建设，直到现在。
资料：根据利息资本化中断的定义，工程建设非正常中断超过 3 个月的，借款利息应当停止资本化。“非正常中断”通常指由于企业管理决策的原因或其它不可预见的原因，“正常中断”指构建资产过程中，使资产达到预定可使用状态必要的暂停，或者事先可预见的不可抗力因素。
问题： 1 ）“事先可预见的不可抗力因素”这个可以怎么理解呢？观念里，不可抗力本身是具备不可预见性的，不可预见，所以没办法准备抵抗。
2 ）假设只是由于疫情静默原因，导致停工超过了 3 个月，这是否可以算作是非正常中断？因为偏向于认为疫情的发生具有不可预见性
3 ）房屋未完工但被一直征用超过了 3 个月，这是否可以算作是非正常中断？因为认为被征用这件事的发生具有不可预见性
4 ）如果属于非正常中断，中断利息资本化的时点应当是停工时（a月或a+1月），还是停工 3 个月后（a+3月或a+4月）呢？
辛苦陈版主费心解答，感谢感谢，翘首以盼

回答人：chenyiwei
根据借款费用准则应用指南：
四、借款费用资本化的暂停
根据本准则第十一条规定，符合资本化条件的资产在购建或者生产过程中发生非正常中断、且中断时间连续超过 3 个月的，应当暂停借款费用的资本化。正常中断期间的借款费用应当继续资本化。
非正常中断，通常是由于企业管理决策上的原因或者其他不可预见的原因等所导致的中断。比如，企业因与施工方发生了质量纠纷，或者工程、生产用料没有及时供应，或者资金周转发生了困难，或者施工、生产发生了安全事故，或者发生了与资产购建、生产有关的劳动纠纷等原因，导致资产购建或者生产活动发生中断，均属于非正常中断。
非正常中断与正常中断显著不同。正常中断通常仅限于因购建或者生产符合资本化条件的资产达到预定可使用或者可销售状态所必要的程序，或者事先可预见的不可抗力因素导致的中断。
比如，某些工程建造到一定阶段必须暂停下来进行质量或者安全检查，检查通过后才可继续下一阶段的建造工作，这类中断是在施工前可以预见的，而且是工程建造必须经过的程序，属于正常中断。
某些地区的工程在建造过程中，由于可预见的不可抗力因素（如雨季或冰冻季节等原因）导致施工出现停顿，也属于正常中断。比如，某企业在北方某地建造某工程期间，正遇冰冻季节，工程施工因此中断，待冰冻季节过后方能继续施工。由于该地区在施工期间出现较长时间的冰冻为正常情况，由此导致的施工中断是可预见的不可抗力因素导致的中断，属于正常中断。
因疫情原因导致的中断建设，都不是使得该在建工程达到预定可使用状态的必要步骤，因此都属于非正常中断。一旦非正常中断期间超过三个月，则该非正常中断期间发生的借款费用（包括此前三个月期间发生的已资本化的借款费用）都应费用化处理。